# 非上市公司先债后股的投资

提问人：xuang 时间：2015-08-21 14:03:48
可转债隐含期权，对于所述确定性约定事项应该是不适用的。理解就是 2016 年 1 月 1 日前为借款，后为股权投资。

回答人：chenyiwei
基本赞同，相当于前后期间相连的两项投资， 2015 年底前作为债权投资核算， 2016 年 1 月 1 日起按其账面价值转为股本和资本公积。